【裁判字號】    89,訴,478
【裁判日期】    890821
【裁判案由】    毒品危害防制條例
【裁判全文】
臺灣彰化地方法院刑事判決                          八十九年度訴字第四七八號
    公  訴  人  臺灣彰化地方法院檢察署檢察官
    被      告  甲○○
右列被告因違反毒品危害防制條例案件，經檢察官提起公訴（八十八年度毒偵字第一
八九一號、八十九年度毒偵字第六八一、八八四號），暨送請併案審理（八十九年度
毒偵字第一五八九號），本院判決如左：
    主  文
甲○○連續施用第壹級毒品，處有期徒刑拾月，注射針筒貳支、曾裝過海洛因空塑膠
袋貳個，均沒收。又連續施用第貳級毒品，處有期徒刑肆月。應執行有期徒刑壹年，
注射針筒貳支、曾裝過海洛因空塑膠袋貳個，均沒收。
    事  實
一、甲○○前因施用毒品案件，經觀察勒戒後，認無繼續施用毒品之傾向，由台灣彰
    化地方法院檢察署檢察官於民國（下同）八十七年十月二十九日，以八十七年度
    偵字第七一五０號案件為不起訴處分確定。猶無悛改，又基於施用第一級毒品海
    洛因之概括犯意，自八十八年三月間某日起至八十九年一月二十七日止，在彰化
    縣線西鄉○○村○○路○段五七三巷三十號住處等地，以注射身體方式，多次施
    用第一級毒品海洛因。另基於概括犯意，於八十八年十一月二十六日前四日內某
    日，與八十九年一月二十八日前四日內某日，在前開住處等地，以將安非他命置
    於玻璃管內燒烤，使生煙霧嗅吸方式，連續多次施用安非他命。先後於八十八年
    十一月二十六日上午八時三十分許，在彰化縣線西鄉○○路七五二巷二十四號為
    警查獲，並扣得其所有供施用海洛因之注射針筒一支、曾裝過海洛因空塑膠袋一
    個；八十九年一月二十八日下午一時二十分許，在彰化縣線西鄉○○村○○路八
    十八號為警查獲，並扣得其所有供施用海洛因之注射針筒一支、曾裝過海洛因空
    塑膠袋一個。嗣依本院八十九年度毒聲字第五０六號裁定，送入台灣彰化看守所
    附設勒戒處所觀察、勒戒後，認有繼續施用毒品之傾向，現在台灣雲林戒治所戒
    治中。
二、案經彰化縣警察局和美分局報請暨台灣彰化地方法院檢察署檢察官自動檢舉偵查
    起訴。
    理  由
一、右揭犯罪事實，業據被告於審理中自白不諱，又其於八十八年十一月二十六日為
    警所採尿液檢驗結果，係呈人體施用海洛因與安非他命後之嗎啡及甲基安非他命
    陽性反應，有彰化縣衛生局煙毒尿液檢驗成績書（煙檢字第八八三七一八）一紙
    在卷可憑。雖八十九年一月二十八日為警所採二次尿液檢驗結果，均僅呈人體施
    用海洛因後之嗎啡陽性反應，有另紙彰化縣衛生局煙毒尿液檢驗成績書（煙檢字
    第八九０五０五）與長昕生活事業股份有限公司新東分公司出具之濫用藥物尿液
    檢驗報告一紙（即八十九年度毒偵字第一五八九號送請併案審理部分）附卷可稽
    ，惟前開二瓶經彰化縣衛生局檢驗過之尿液，經本院取送法務部調查局以更精密
    之氣相層析質譜儀分析法檢驗結果，均呈人體施用海洛因與安非他命後之嗎啡及
    甲基安非他命反應，有法務部調查局檢驗通知書二紙在卷足證。且被告於八十九
    年一月二十八日送入台灣彰化看守所附設勒戒處所執行觀察、勒戒時，所採尿檢
    驗結果，亦呈人體施用海洛因與安非他命後之嗎啡及甲基安非他命，有昭信科技
    顧問股份有限公司出具之濫用藥物尿液檢體檢驗報告一紙附卷可按。復有扣案被
    告所有，用供施打海洛因之注射針筒二支與曾裝過海洛因之空塑膠袋二個可佐，
    足見被告之自白與事實相合，可加採信。又被告曾因施用毒品案件，經送觀察、
    勒戒後，認無繼續施用毒品傾向，由台灣彰化地方法院檢察署檢察官於八十七年
    十月二十九日，以八十七年度偵字第七一五０號案件為不起訴處分確定，有不起
    訴處分書一份及台灣彰化地方法院檢察署刑案資料查註紀錄表在卷足按，其於五
    年內再犯毒品危害防制條例第十條之罪，經觀察、勒戒後，認有繼續施用毒品之
    傾向，亦有台灣彰化看守所附設勒戒處所八十九年二月十八日，彰所戒字第三六
    三號函送之證明書一件附卷可考。故本件事證已臻明確，被告之犯行堪予認定。
二、核被告所為，係犯毒品危害防制條例第十條第一項、第二項之罪。被告為施用毒
    品持有毒品海洛因、安非他命之低度行為，為施用之高度行為所吸收，不另論罪
    。先後多次施用海洛因、安非他命之犯行，時間緊接，所犯構成要件相同，顯係
    基於概括犯意所為，屬連續犯，依法應各論以一罪並加重其刑。又所犯上開二罪
    ，犯意各別，行為互殊，應分論併罰之。爰審酌被告犯罪之動機、目的、手段、
    所生危害及犯罪後坦承犯行等一切情狀，分別量處如主文所示之刑，並定其應執
    行之刑，以示懲處。扣案注射針筒二支、曾裝過海洛因空塑膠袋二個，係被告所
    有，供施用海洛因所用之物，已據被告自承不諱，依刑法第三十八條第一項第二
    款宣告沒收。
據上論斷，應依刑事訴訟法第二百九十九條第一項前段，毒品危害防制條例第十條第
一項、第二項，刑法第十一條、第五十六條、第五十一條第五款、第三十八條第一項
第二款，判決如主文。
本案經檢察官李進清到庭執行職務。
中      華      民      國      八十九      年    八    月    二十一    日
                                臺灣彰化地方法院刑事第二庭
                                       法      官    洪  榮  謙
右正本證明與原本無異。
如不服本判決，應於判決送達後十日內向本院提出上訴狀( 須附繕本 )。
                                       法院書記官    梁  高  賓
中      華      民      國      八十九      年    八    月    二十四    日
毒品危害防制條例第十條：
施用第一級毒品者，處六月以上五年以下有期徒刑。
施用第二級毒品者，處三年以下有期徒刑。


司法院資訊處製作；財團法人民間司法改革基金會備份。
